【裁判字號】    97,交聲,463
【裁判日期】    970917
【裁判案由】    聲明異議
【裁判全文】
臺灣高雄地方法院交通事件裁定          97年度交聲字第463號
原處分機關  交通部公路總局高雄區監理所
異  議  人
即受處分人  甲○○
上列異議人即受處分人因違反道路交通管理處罰條例案件，對於
交通部公路總局高雄區監理所97年1 月29日所為之高監營裁字第
裁80-1AB570618 號裁決聲明異議，本院裁定如下：
    主  文
異議駁回。
    理  由
一、原處分機關處分理由略以：異議人即受處分人甲○○於民國
    96年5 月7 日上午9 時46分，將其車牌號碼WDO-100 號輕型
    機車，停放在設有禁止停車標誌之台北市○○○路○ 段49號
    前，經台北市停車管理處以北市交停字第1AB570618 號舉發
    違反道路交通管理事件通知單（下稱舉發通知單）逕行舉發
    ，並經原處分機關以上揭違規事實明確，依道路交通管理處
    罰條例第56條第1 項第4 款規定，裁處罰鍰新臺幣（下同）
    1,200 元。
二、聲明異議意旨略以：異議人係將機車停放在南京東路五段騎
    樓白色停車格線內，未有在禁止停車標誌處所停車之情，故
    請求撤銷原處分等語。
三、經查：
  (一)汽車駕駛人停車時，有「在設有禁止停車標誌、標線之處所
    停車」之情形者，處新臺幣600 元以上1,200 元以下罰鍰，
    道路交通管理處罰條例第56條第1 項第4 款定有明文。又禁
    止停車標誌，係用以告示不得停放車輛。設於禁停路段。本
    標誌僅用標準型一種，並需加設附牌。附牌為白底黑字及黑
    色細邊，上半部說明禁停時間，下半部說明禁停範圍或以箭
    頭指示禁停路段。設於起點者，箭頭向左；設於終點者，箭
    頭向右；禁停路段過長者，中間得增設一面，箭頭為雙向，
    道路交通標誌標線號誌設置規則第78條第1 項前段、第2 項
    亦有明文。
  (二)本件異議人確於96年5 月7 日9 時46分，在台北市○○○路
    ○ 段49號前之騎樓停放前開機車等情，除為異議人所不爭執
    外，復有舉發相片1 紙在卷可參，自堪認為真。雖異議人辯
    稱其係將車停在騎樓停車格線上云云。惟台北市停車管理處
    為配合捷運松山線工程施工，因應人行道削減工程之進行，
    並為維護騎樓行人安全、用路權益及居家公共安全，自96年
    5 月4 日起實施「機車退出騎樓、人行道」並加強取締違規
    停車，實施前並於相關網路、鄰里、現地均有宣導，且在異
    議人停車路段（1 號至61號間）設有9 面「騎樓、人行道禁
    止停車」標誌牌等情，有台北市停車管理處回覆異議人信函
    、前述禁止停車標誌牌設置位置圖、暨南京東路5 段57號設
    置該禁停標誌之相片各1 紙在卷可參。又觀之該禁停標誌相
    片所示，標誌下方標有「騎樓、人行道禁止停車」之文字及
    指示禁停路段之雙向箭頭，則該標誌之設置，亦核與前述交
    通標誌標線號誌設置規則第78條第1 項前段、第2 項規定內
    容相符，顯見該路段沿線之騎樓、人行道確已全面禁止停車
    無疑。
  (三)本院考量異議人係考領有駕駛執照之人，對交通標誌應有一
    定之認識，且行車時理當注意左、右方之車前狀況及各種標
    誌。茲異議人於停車前，未及注意該路段沿線所設置之禁停
    標誌，即逕行在上開路段停車顯屬可歸責於己。況異議人辯
    稱其所停車之位置繪製有停車格云云，除經前述台北市停車
    管理處回覆信函表示該處從未於台北市騎樓劃設機車停放基
    準線外，觀之上開異議人遭舉發相片所示，異議人停放機車
    位置前後附近，並未見繪製有何停車格線之情，則其所稱係
    將機車停放在停車格內是否為真，亦值懷疑。是本件縱異議
    人另提出其停車之騎樓地面繪有白線之相片，欲佐該處確繪
    有停車格線，惟該白線形式上係繪於騎樓中間之單條直線，
    白線內並無任何分隔線，顯與一般機車停車格線不同，且台
    北市○○○路○ 段1 號至61號間路段，已經另設置有「騎樓
    、人行道禁止停車」標誌，足徵該騎樓地面確係禁止停車無
    疑，況據前述台北市停車管理處回覆意見所示，該騎樓所繪
    白線亦非停車格線，並參以本件異議人是否將車停於上開白
    線之內，亦有爭議，均徵異議人前開所辯，並非可採。
四、綜上所述，異議人確有於前揭時、地在設有禁停標誌之處所
    停車之違規行為。從而，原處分機關依前揭道路交通管理處
    罰條例第56條第1 項第4 款規定，裁處異議人罰鍰1,200 元
    ，核無違誤。異議人之異議，為無理由，應予駁回。
據上論斷，應依道路交通案件處理辦法第19條，裁定如主文。
中    華    民    國    97    年    9     月    17    日
                  交通法庭    法  官  周佳佩
以上正本證明與原本無異。
如不服本裁定應於送達後5日內向本院提出抗告狀。
中    華    民    國    97    年    9     月    19    日
                              書記官  王壹理


司法院資訊處製作；財團法人民間司法改革基金會備份。
